【裁判字號】    92,易,1827
【裁判日期】    920708
【裁判案由】    商標法
【裁判全文】
臺灣板橋地方法院刑事判決                        九十二年度易字第一八二七號
    公  訴  人  臺灣板橋地方法院檢察署檢察官
    被      告  甲○○
右列被告因違反商標法案件，經檢察官提起公訴（九十二年度偵字第七五七六號），
本院判決如左：
    主  文
甲○○連續明知為意圖欺騙他人，於同一商品使用相同於他人註冊商標圖樣之商品而
販賣，累犯，處有期徒刑陸月，如易科罰金，以參佰元折算壹日。扣案仿冒如附表一
所示商標圖樣之外套拾壹件、休閒衫壹佰貳拾件，均沒收。
    事  實
一、甲○○前因違反商標法案件，經臺灣臺北地方法院判處有期徒刑三月確定，甫於
    民國（下同）九十一年十二月十日易科罰金執行完畢，詎猶不知悔改，明知如附
    表一所示之商標圖樣，業經日商東洋紡績股份有限公司（下稱東洋紡績公司）向
    前經濟部中央標準局（現改制為經濟部智慧財產局）申請註冊核准登記，取得商
    標專用權，現仍在專用期間（註冊號數、專用期間詳如附表一所示），指定使用
    於衣服等專用商品，且明知一真實姓名年籍不詳之成年男子所持有之外套、休閒
    衫等商品，均係意圖欺騙他人，於同一商品使用相同於附表一所示商標圖樣之商
    品，竟仍基於販賣營利之概括犯意，先於民國九十一年十二月二十七日，在臺北
    縣新莊市○○街之宏泰市場內，向上開成年男子販入仿冒如附表一所示商標圖樣
    之外套三十五件及休閒衫一百二十六件等商品（外套每件進價為新臺幣八百元、
    休閒衫每件進價為四百元），再於九十一年十二月三十日，持至臺北縣板橋市○
    ○街一六六號前之「興隆市場」內，以每件新臺幣（下同）一千二百元（外套）
    及六百元（休閒杉）之價格，販賣予不特定顧客，以資牟利，惟甫售出外套四件
    及休閒杉六件，即於同日十三時許，為警在上址當場查獲，並扣得其售餘持有之
    仿冒如附表所示商標圖樣之外套三十一件及休閒衫一百二十件（起訴書誤載為一
    百二十八件）。
二、案經東洋紡績公司訴請臺北市政府警察局萬華分局報請臺灣板橋地方法院檢察署
    檢察官偵查起訴。
    理  由
一、右揭事實，業據被告甲○○於警詢、偵查及本院審理時坦承不諱，核與告訴人東
    洋紡績公司具狀指訴之情節相符，並有扣押筆錄暨扣押物品目錄表一份、扣案物
    品蒐證相片影本四幀、臺灣板橋地方法院檢察署勘驗筆錄一份（其中休閒杉數量
    誤載為一二八件）附卷可稽，且附表一所示之商標圖樣，係由東洋紡績公司向前
    經濟部中央標準局（現改制為經濟部智慧財產局）申請註冊取得商標專用權之商
    標圖樣，專用於如附表一所示之專用商品，現尚在專用期間內，有經濟部中央標
    準局商標註冊證影本五份在卷足憑，而商標圖樣之近似，以具有普通知識經驗之
    購買人，於購買時施以普通所用之注意，有無混同誤認之虞判斷之，商標法施行
    細則第十五條第一項定有明文，本件扣案外套及休閒杉上所印製之圖樣，與附表
    一所示之商樣圖樣，均係以「企鵝」、「GrandSlam」、「MUNSINGWEAR」之圖形
    ，由上而下排列共同組合而成，兩者圖樣完全相同等節，有卷附蒐證相片及經濟
    部中央標準局商標註冊證影本可資佐證，並經本院於審理時當庭勘驗該等扣案物
    品查證無訛，倘一般消費者於購買時施以普通所用之注意，異時異地觀察，顯有
    混同誤認之虞，殆無疑問，又該等扣案外套及休閒衫之貨號編法、車工、掛牌、
    領標、鈕扣、材質皆不符真品標準一節，亦經證人即東洋紡績公司在臺灣總代理
    商「滿心企業股份有限公司」事業部經理乙○○於警詢時及本院審理時證述綦詳
    ，並有「ＭＵＮＳＩＮＧＷＥＡＲ」產品鑑定意見書一紙附卷可稽，再參諸一般
    真品之外套、休閒衫價格為五千至七千元不等（此部分業經證人乙○○結證無訛
    ），而被告甲○○供稱其出售之價格僅為每件一千二百元（外套）及六百元（休
    閒杉），顯與真品之價格差異極大，益見被告前開自白內容確與事實相符。至起
    訴書犯罪事實欄內雖記載本件查扣之仿冒如附表一所示商標圖樣之休閒杉數量為
    一百二十八件，並於起訴書附表編號一至五內記載仿冒商標商品之數量為四十件
    云云，惟本案扣案仿冒商品之數量確係外套三十一件及休閒杉一百二十件，有扣
    押筆錄一份、扣押物品目錄表一份、贓證物品清單一份附卷可稽，並經本院當庭
    勘驗清點無訛，公訴人就此部分容有誤載，本院爰逕予補充更正，附此敘明。綜
    上所述，本案事證已臻明確，被告犯行洵堪認定。
二、核被告所為，係犯商標法第六十三條之明知為意圖欺騙他人於同一商品使用相同
    於他人註冊商標圖樣之商品而販賣罪；其先後多次犯行，時間緊接，犯罪構成要
    件相同，所犯罪名又屬同一，顯係基於概括犯意反覆而為，為連續犯，應依刑法
    第五十六條規定論以一罪並加重其刑；至其意圖販賣而陳列之低度行為，應為販
    賣之高度行為所吸收，不另論罪。末查被告前因違反商標法案件，經臺灣臺北地
    方法院判處有期徒刑三月確定，甫於九十一年十二月十日易科罰金執行完畢，有
    臺灣高等法院被告全國前案紀錄表一份附卷足憑，其於五年內再犯本案有期徒刑
    以上之罪，為累犯，應依刑法第四十七條規定遞加重其刑。爰審酌被告販賣仿冒
    商品，不惟對被害商標專用權人造成損失，亦對民眾價值判斷及尊重智慧財產權
    之守法觀念形成誤導，更致國家形象受損，影響對外貿易而間接造成國內經濟受
    創，應予非難，兼衡諸被告於本院審理時尚能坦承犯行，表示悔改之意等一切情
    狀，量處如主文所示之刑，並諭知易科罰金之折算標準，以示懲戒。
三、公訴意旨另以：被告於前揭時、地，尚有販賣仿冒如附表二所示商標圖樣之衣服
    四件，因認被告就此部分涉有商標法第六十三條之明知為意圖欺騙他人於同一商
    品使用相同於他人註冊商標圖樣之商品而販賣罪嫌云云。惟查：本院遍觀本案全
    卷，並未發現任何關於被告涉及公訴人所指此部分犯行之相關事證，且扣案物品
    中，並無仿冒如附表二所示商標圖樣之外套、休閒杉或衣服，亦經本院當庭勘驗
    扣案物品查證無訛，是公訴人逕認被告涉有此部分販賣仿冒商標商品罪嫌，應有
    誤會，惟其既認此部分與前揭起訴論罪部分具有裁判上一罪關係，爰不另為無罪
    之諭知，併此敘明。
四、扣案仿冒如附表一所示商標圖樣之外套三十一件及休閒衫一百二十件，均係本案
    被告犯商標法第六十三條之罪所販賣之商品，已如上述，爰依商標法第六十四條
    之規定，不問屬於被告所有與否，均宣告沒收。
據上論斷，應依刑事訴訟法第二百九十九條第一項前段，商標法第六十三條、第六十
四條，刑法第十一條前段、第五十六條、第四十七條、第四十一條第一項前段，罰金
罰鍰提高標準條例第二條，判決如主文。
本案經檢察官郭緯中到庭執行職務
中      華      民      國      九十二      年     七     月     八     日
                                        臺灣板橋地方法院刑事第五庭
                                            法  官  王  屏  夏
右正本證明與原本無異。
如不服本判決，應於判決送達後十日內向本院提出上訴狀。
                                            書記官  楊  璧  華
中      華      民      國      九十二      年     七     月     八     日
附錄本案論罪科刑法條全文：
商標法第六十三條：
明知為前條商品而販賣、意圖販賣而陳列、輸出或輸入者，處一年以下有期徒刑、拘
役或科或併科新臺幣五萬元以下罰金。


司法院資訊處製作；財團法人民間司法改革基金會備份。
